【裁判字號】    97,台上,5106
【裁判日期】    971009
【裁判案由】    違反毒品危害防制條例
【裁判全文】
最高法院刑事判決            九十七年度台上字第五一０六號
上  訴  人  甲○○
上列上訴人因違反毒品危害防制條例案件，不服台灣高等法院高
雄分院中華民國九十七年七月十五日第二審更審判決（九十七年
度上更(一)字第一０九號，起訴案號：台灣高雄地方法院檢察署九
十六年度偵字第一五二二九號），提起上訴，本院判決如下：
    主  文
上訴駁回。
    理  由
刑事訴訟法第三百七十七條規定，上訴於第三審法院，非以判決
違背法令為理由，不得為之。是提起第三審上訴，應以原判決違
背法令為理由，係屬法定要件。如果上訴理由書狀並未依據卷內
訴訟資料，具體指摘原判決不適用何種法則或如何適用不當，或
所指摘原判決違法情事，顯與法律規定得為第三審上訴理由之違
法情形，不相適合時，均應認其上訴為違背法律上之程式，予以
駁回。本件原判決綜合全部卷證證據資料，認上訴人即被告甲○
○有其事實欄所載之犯行，已詳敘所憑之證據與認定之理由，就
上訴人否認販賣第一級毒品海洛因之辯詞，認不足採信，亦於理
由內予以指駁、說明，因而撤銷第一審之科刑判決，改判仍論處
上訴人販賣第一級毒品罪刑（處有期徒刑十五年）。從形式上觀
察，並無足以影響判決結果之違法情形存在。上訴意旨略以：證
人林恒隆之供述明顯矛盾不符，有違常理，且依刑事訴訟法規定
，證人警詢筆錄不得作為審判之依據，林恒隆於偵訊流程未行交
互詰問，合理懷疑有釣魚、誘導林恒隆之情事；一般煙毒犯遭警
查獲後，為減輕其刑，均有可能配合警方指示，隨意栽贓其毒品
來源，上訴人與林恒隆並無毒品交易為警查獲，豈能憑通聯紀錄
及林恒隆之反覆供詞，即羅織入罪云云。惟犯罪事實之認定，證
據之取捨及其證明力如何，乃事實審法院自由判斷之職權，如其
取捨不違背經驗法則與論理法則，即不得指為違法，而據為上訴
第三審之理由。原判決認定上訴人甲○○綽號「牛仔」，基於販
賣第一級毒品海洛因營利之犯意，以0000000000號行動電話作為
販賣工具，於民國九十六年五月二十二日與林恒隆以電話聯絡後
，同日依約將新台幣五百元之海洛因販賣予林恒隆等情，已說明
本於調查所得心證，分別定其取捨而為事實判斷之理由。所為論
斷，核無違背客觀存在之經驗法則與論理法則，自屬事實審採證
、認事之適法職權行使，不容任意指摘。又被告以外之人於司法
警察官或司法警察調查時之陳述，與審判中不符時，其先前之陳
述具有較可信之特別情況，且為證明犯罪事實存否所必要者，得
為證據，刑事訴訟法第一百五十九條之二定有明文。林恒隆於警
詢證稱其施用之海洛因係九十六年五月二十二日晚上向上訴人買
得，於第一審改證稱於同年月二十三日晚上向上訴人所買，所述
向上訴人購買海洛因之「時間」相差一日，原審因而說明審酌警
詢陳述如何具有較可信之特別情況，且為證明犯罪事實存否所必
要，認林恒隆之警詢陳述得為證據，自無違法。再證人之陳述有
部分前後不符，或相互間有所歧異時，究竟何者為可採，法院仍
得本其自由心證予以斟酌，非謂一有不符或矛盾，即應認其全部
均為不可採信。林恆隆有關向上訴人購買海洛因之聯絡方法、交
付地點、購買價格等基本事實陳述，大致相符，原審予以採信，
亦無不合。復依卷內證據資料所示，本件係上訴人先被警盤查，
為警扣得上訴人所有，藏放在二支截成小段之黑色吸管內之海洛
因二小包等物，經警帶回警局製作警詢筆錄時，又在上訴人座位
旁及腳底拖鞋上扣得藏在十六支截成小段之紅、黑色吸管內之海
洛因一小包、十五小包，不久，林恒隆打電話給上訴人，警員代
為接聽，林恒隆於電話中表示欲購買海洛因，警員佯稱同意，始
查獲林恒隆，並非林恒隆先遭警查獲，始配合警方指示，供出其
毒品來源，而警詢及偵查均無證人須經詰問之規定，故上揭上訴
意旨，係上訴人憑空猜測之詞，顯非依據卷內證據資料指摘，不
得據為合法之第三審上訴理由。上訴意旨，就屬原審採證認事職
權之適法行使及原判決已說明事項，徒憑己見，任意指摘為違法
，且仍為單純事實之爭執，均非適法之第三審上訴理由。綜上所
述，應認本件上訴違背法律上之程式，予以駁回。
據上論結，應依刑事訴訟法第三百九十五條前段，判決如主文。
中    華    民    國  九十七  年    十    月    九    日
                      最高法院刑事第十二庭
                          審判長法官  石  木  欽
                                法官  陳  世  淙
                                法官  洪  佳  濱
                                法官  呂  丹  玉
                                法官  段  景  榕
      本件正本證明與原本無異
                                      書  記  官
中    華    民    國  九十七  年    十    月   十六   日
                                                      V


司法院資訊處製作；財團法人民間司法改革基金會備份。
